臺灣高等法院刑事判決　　　　　　　　　　　　　　九十年度上訴字第三三九號
　　上　訴　人　臺灣桃園地方法院檢察署檢察官
　　上　訴　人
　　即　被　告　丙○○
　　選任辯護人　李韶生
　　被　　　告　己○○
　　指定辯護人　本院甲○
右上訴人因偽造有價證券等案件，不服臺灣桃園地方法院八十八年度訴字第一四七五
號，中華民國九十年五月十六日第一審判決（起訴案號：臺灣桃園地方法院檢察署八
十八年度偵字第六四一三號、八十八年度偵緝字第七九號）提起上訴，本院判決如左
：
    主  文
原判決關於丙○○部分撤銷。
丙○○共同連續行使偽造之有價證券，處有期徒刑壹年陸月。扣案如附表所示之支票
貳紙均沒收。
其他上訴駁回。
    事  實
一、丙○○、庚○○（已經臺灣新竹地方法院判處有期徒刑四年六月）夫婦二人，與
    戊○○（臺灣桃園地方法院另案審理中）共同意圖向他人詐購電腦圖利，三人乃
    基於概括犯意之聯絡，共同約定由丙○○、庚○○出面詐購，每詐得電腦一台，
    戊○○即給付報酬新臺幣（下同）一萬元。謀議既定，庚○○乃先於民國八十七
    年九月二十六日，假「林福財」之名，以電話向丁○○佯稱購買電腦三部，約定
    以支票給付貨款，並於台北縣板橋市亞東工專前付款交貨，旋由庚○○及丙○○
    前往戊○○處所，彼等明知戊○○所交付之支票（如附表編號一所示），係不詳
    姓名年籍之成年人將他人（查係乙○○）之空白支票，偽造如附表編號一所示之
    內容而使之具有價證券性質之支票，竟仍收受後，於當日由丙○○聯絡不知情之
    己○○開車搭載庚○○前往赴約，由庚○○持該支票行使交付予丁○○以支付貨
    款，致丁○○陷於錯誤而交付電腦三部。庚○○得手後，隨即與不知情之己○○
    驅車載運上開電腦，前往戊○○設於桃園之電腦公司，由庚○○將電腦交付予戊○○。其後於八十七年九月二十八日，庚○○又假「林福財」之名，再以電話向
    丁○○購買另二部電腦，丁○○即依約前往中壢市，惟找不到庚○○所稱之地址
    ，撥打自稱「林福財」所留電話亦無法接通，嗣接獲庚○○假冒「林福財」來電
    稱前揭支票已報遺失，另行約定重新簽發支票付款後，戊○○即將另紙不詳姓名
    人已偽造完成之支票（如附表編號二所示）交予丙○○，丙○○明知上開支票係
    不詳姓名者所偽造之具有價證券性質之支票，亦加以收執，並以電話聯絡丁○○
    ，相約於八十七年九月二十八日晚間十時許，在中壢市○○路與福州街口見面取
    貨付款，丙○○再找不知情之傅寶信開車共往赴約。惟因丁○○前已得悉上開如
    附表編號一所示之支票已掛失，懷疑有詐，遂事先報警埋伏，迨丙○○持票前來
    時，當場為警查獲，並扣得上開偽造之支票。
二、案經被害人丁○○訴由桃園縣警察局中壢分局報請臺灣桃園地方法院檢察署檢察
    官偵查起訴。
    理  由
甲、被告丙○○部分（即撤銷改判部分）：
一、訊據被告丙○○固坦承於右揭時地，與傅寶信前往拿電腦，惟否認有何偽造支票
    及詐騙之犯行，辯稱第一次伊只有打電話請己○○開車，其餘均不知情，後來第
    二次是戊○○拜託伊幫忙拿東西並將信封交給對方，伊只有拿信封轉交，不知道
    信封內裝有支票，伊沒有偽造支票，亦沒有與被害人丁○○聯絡過云云。惟查：
（一）被害人丁○○如何於右揭時地遭自稱「林福財」之人及丙○○持偽造之支票詐
      騙電腦等情，已據被害人丁○○迭於警訊、偵查中指述綦詳（見臺灣桃園地方
      法院檢察署八十七年度偵字第一四六二二號偵查卷第十四至十八、五十五頁，
      八十八年度偵緝字第七九號偵查卷第三十九頁背面、七十頁背面，八十八年度
      偵字第六四一三號偵查卷第四十三頁背面、四十四頁），並有各該支票在卷可
      憑（見第一四六二二號偵查卷第三十二、三十三頁）。又被害人丁○○所收受
      之二紙支票，均係係被害人乙○○所有於八十七年七月三十日晚上十時許，在
      其位於台北縣三重市○○街一五九巷二四號六樓住處遭人竊取，竊走時為空白
      支票等情，亦有票據掛失止付通知書二紙在卷可稽（見第一四六二二號偵查卷
      第三十、三十一頁），據此，上開持以向被害人丁○○交易之二紙支票確為偽
      造之支票應可認定。
（二）共犯庚○○雖否認係其前往台北縣亞東工專取貨之人，被告丙○○亦辯稱伊沒
      有拿過第一次支票，僅聯絡鍾保智開車云云。然據被害人丁○○指稱第一次與
      其在台北縣亞東工專交易之人有二人，該二名男子酷似兄弟，弟年約三十歲左
      右，其中一名男子自稱林福財，另一名不詳，均中等體型，身高一七０公分左
      右，膚黑、共乘ＧＧ四四一五福特牌自小客銀色等情（見第一四六二二號偵查
      卷第十六至十八頁），被害人丁○○並於偵查中指認於亞東工專拿電腦之人，
      長相有點像庚○○（見第七九號偵查卷第三十九頁背面）。另被告己○○於偵
      查中供稱：（八十七年九月二十八日【應為二十六日之誤】向鍾明裕借車？）
      對，我借來載庚○○去台北買東西是電腦，鍾明裕是我弟弟，那天我哥（即庚○○）找我載他去台北他說去向人買電腦，我載他去在車上等他，我哥將電腦
      搬進車內，他叫我開走等語（第七九號偵查卷第五十一頁），明確供稱當日其
      開車所載之人係庚○○，核與被告丙○○於偵查中供稱：是己○○叫鍾明裕去
      租車，後來庚○○開去等語相符（見第七九號偵查卷第八頁背面），即共犯戊○○亦於偵查中陳稱：那天（八十七年九月二十六日）是庚○○載三台電腦過
      來，：：抵債一萬五千元，我給他一萬五千元等語（見第七九號偵查卷第五十
      六頁）。再參以共犯庚○○於偵查及原審審理時供稱：我與戊○○合作，由我
      們出名買電腦，：：利潤是一萬元，其後再將電腦賣給他等語，又稱：（你知
      戊○○拿假支票騙人電腦？）起先不知道，但後來他說要給我一萬元，我才知
      道等語，復明確坦承：（那時知否要騙電腦？）知道，戊○○叫我拿那張票去
      等人拿電腦回去，他給我一台一萬元之報酬等語（見第七九號偵查卷第三十二
      、三十三、四十頁，原審卷第五十三頁），是於八十七年九月二十六日在台北
      縣板橋市亞東工專前與被害人丁○○交易自稱「林福財」之人應為共犯庚○○
      ，已至為灼然。再者，共犯庚○○於檢察官偵查中供稱：只有陪丙○○向戊○○拿一張支票來買電腦，是戊○○叫我去拿支票，叫丙○○向電腦商買電腦，
      日期忘了，但知是晚上十點，我們拿到電腦都交給戊○○處理等語（見第七九
      號偵查卷第三十頁），核與被告丙○○即共犯庚○○之妻於偵查中所稱：第一
      個晚上票是戊○○拿給我老公（即庚○○），我老公去拿票回來，我電腦拿了
      交給戊○○等語相符（見第七九號偵查卷第五頁背面），足證上開第一張支票
      確係戊○○交予被告丙○○與共犯庚○○一同持以行使，堪予認定。至被告己○○嗣辯稱當日係與名叫阿財之人前往台北縣亞東工專拿電腦，並非庚○○云
      云，核與上開事證不符，顯係迴護其兄長庚○○之詞，自不可採。另被告丙○○於原審審理時辯稱：做一次酬勞一千元云云（見原審卷第五十四頁），亦核
      與前揭事證不符，尚難憑信。
（三）再者，右揭第二次之犯行，依被告丙○○於警訊及偵查中供稱：該支票（如附
      表編號二所示）是綽號老游（即戊○○）於八十七年九月二十八日上午七時左
      右，在中壢火車站前交給我的，他將支票放在一個空白信封內。後來又叫我至
      豐田汽車公司前搬東西，搬二箱電腦之後，將支票交給張先生。戊○○交信封
      給我時，我有打開來看過等語（見第一四六二二號偵查卷第十五、四十三頁）
      ，又稱：此支票我有向銀行查詢過，此票信用正常，我所拿到的支票即卷附這
      張支票，我均未動過手腳等語（見第一四六二二號偵查卷第四十四頁背面），
      再稱：第二次是戊○○連絡好車在中壢後車站，由傅寶信載我去拿電腦，戊○○拿支票給我，我有電問銀行票有無問題，銀行說沒問題，結果去了警察就來
      了，戊○○給我票時說這票沒問題等語（見第七九號偵查卷第五十三頁背面、
      五十四頁），足證被告丙○○確明知戊○○所交付之物係簽發填載完成之支票
      。而被告丙○○嗣於原審及本院調查時改稱不知信封內裝有支票，也不會用使
      用支票云云，核與其與偵查中所供不符，即難遽採，且被告丙○○上開第二次
      向戊○○拿支票之事實，亦據當時陪同丙○○一同前往之共犯庚○○於偵查中
      指稱：我只陪丙○○去向戊○○拿票，再叫傅寶信載丙○○去拿電腦，我則沒
      有去等語明確（見第七九號偵查卷第三十一頁），足見被告丙○○就此所辯係
      飾卸之詞，委無可採。再參以被害人丁○○於警訊時指訴：該女子丙○○我能
      確認聲音即打電話給我，與我接洽之人無誤，該支票是我向對方要求重新開具
      ，以原開具給我之支票互換，所以該女子是持該支票再次欲向我詐騙等情（見
      第一四六二二號偵查卷第十七頁背面），又稱：最開始是男的與我接洽，之後
      有男、有女與我談，談價錢是男的，印象中有一個女子與我接洽，但所接洽的
      事項皆非重要的等語（見第七九號偵查卷第七十頁背面），且被告丙○○於警
      訊時亦承稱有於八十七年九月二十八日晚間九時左右打電話給丁○○等語（見
      第一四六二二號偵查卷第十三頁），足見被告丙○○雖非與被害人丁○○為交
      易購買電腦而約定價金及付款方式之人，然確係被告丙○○與被害人丁○○以
      電話約定交貨時間、地點，及由被告丙○○持戊○○所交付之支票前往取貨交
      票之人等情，應堪認定。衡情本件冒林福財之名向被害人丁○○詐購貨物之人
      即共犯庚○○，乃係被告丙○○之夫，庚○○坦承知道要詐騙電腦，已如前述
      ，而被告丙○○亦與其夫庚○○一同向共犯戊○○拿詐騙所需之支票，並負責
      聯絡取貨事宜，益徵被告丙○○確知上開支票乃偽造之支票，並參與上開向被
      害人丁○○詐騙電腦之犯行。嗣被告丙○○否認曾與被害人丁○○以電話連繫
      ，核與其於偵查所稱矛盾，並與被害人丁○○指訴不符，被告丙○○所辯顯屬
      避就之詞，殊難採信。
（四）又共犯戊○○雖一再否認有參與本件詐騙犯行，然上開二紙偽造支票確係戊○○交予被告丙○○，而戊○○亦允諾共犯庚○○詐騙一台電腦報酬一萬元等情
      ，已據被告丙○○及共犯庚○○供稱明確（詳如前述），且依證人吳錦英即戊○○公司之會計於警訊中證稱：我送丙○○的律師費到中壢分局刑事組給律師
      。是老闆戊○○打電話到公司叫我送六千元來。我老闆戊○○叫我從零用金支
      付等語（見第一四六二二號偵查卷第二十二頁），核與庚○○於本院調查時所
      稱：戊○○拿錢要幫我們請律師，是戊○○的一位小姐跟律師一起過來。我認
      為是戊○○害的，所以要他拿錢請律師，戊○○說他會找人拿錢給律師，律師
      費並不是跟他借的等語大致相符（見本院卷第八十六頁），衡情戊○○如未參
      與本件詐騙犯行，又如其所稱與被告丙○○不熟，何以一接獲共犯庚○○之電
      話，即命公司會計小姐為被告丙○○送律師費去警局，顯與常情有悖。況被告
      丙○○供稱：票子是戊○○拿給我，他叫我向人拿電腦，他也養一群人專門偷
      人家東西，他叫我不要出面開庭等語（見第七九號偵查卷第五頁），復參以戊○○亦自承庚○○載三台電腦過來，伊除抵債一萬五千元之外，另支付一萬五
      千元（見第七九號偵查卷第五十六頁），然該電腦被害人丁○○係以一台約六
      萬八千二百五十元之價錢賣與庚○○，而戊○○既自承其係電腦商，應知其所
      支付之款項，顯與通常市價不相當，益徵戊○○確有參與上開二件詐騙犯行，
      至戊○○於偵查中空言否認犯行，證人吳錦英亦翻異其詞，改稱係借款云云（
      見第一四六二二號卷第五十六頁），均顯與上開事證不合，所供無非飾詞或迴
      護之詞，均不足採信。
（五）本件雖無證據足以證明前揭支票為共犯戊○○、庚○○及被告丙○○所偽造，
      然第一次與被害人丁○○接洽交易電腦之「林福財」既係庚○○所假冒，該次
      聯絡被告己○○開車載庚○○前往板橋取貨者，復為被告丙○○，又第二次再
      度向被害人丁○○購買電腦者亦同為庚○○與其妻即被告丙○○，而決定取貨
      交票地點者，亦為被告丙○○，且上開用以付貨款之二紙偽造支票，均係戊○○所交付，佐以共犯庚○○亦不諱言知道要詐騙電腦（第七十九號偵查卷第四
      十頁、本院卷第八十四頁），拿一部電腦，可得一萬元之報酬，顯見戊○○、
      庚○○及被告丙○○有詐取被害人丁○○電腦之犯意聯絡，且以其等收受他人
      所交付之支票用以向被害人行騙，衡情，自亦知悉所收受之支票應為他人所偽
      造一節，亦堪認定。則庚○○與其妻丙○○均明知戊○○所交付之支票為他人
      所偽造，仍據以行使向被害人詐騙財物，其等有行使偽造有價證券詐騙電腦之
      犯行，至為明確。
（六）綜上各情以觀，本件事證已臻明確，被告丙○○之犯行，已堪認定，應予依法
      論科。至被害人丁○○於偵查中雖指稱警方以車號查出鍾明裕即為自稱「林福
      財」之人云云（見第六四一三號偵查卷第四十三頁反面），惟證人鍾明裕已證
      稱：車子是我租的，我車不借他（己○○），他不高興，我才替他租車等語（
      見第一四六二二號偵查卷第四十九頁反面），是鍾明裕顯僅係出面租車之人，
      被害人僅依該車號之租車人係鍾明裕，即一度指稱自稱「林福財」者為鍾明裕
      ，容有誤會，併此敘明。
二、查被告丙○○行使偽造支票詐購貨物，核其所為，係犯刑法第二百零一條第二項
    行使偽造有價證券罪。公訴人認被告丙○○係犯同條第一項之偽造有價證券罪，
    容有誤會（理由如後）。而按行使偽造有價證券以使人交付財物，如所交付者即
    係該證券本身之價值，則其詐欺取財仍屬行使偽造有價證券之行為，不另成立詐
    欺罪（最高法院八十五年度台上字第二二一六號裁判參照），查本件被告丙○○
    與庚○○、戊○○共同行使偽造支票，使被害人丁○○交付之電腦，該電腦之價
    值即係上開支票本身之價值，則該行使偽造有價證券行為本身即含有詐欺性質，
    自僅應論以行使偽造有價證券罪即可，無庸再另論以詐欺罪，公訴人認被告丙○○另涉犯刑法第三百三十九條第一項詐欺罪，亦有未洽。又被告丙○○與庚○○
    、戊○○間，有犯意之聯絡及行為之分擔，均為共同正犯。被告丙○○先後二次
    犯行，時間緊接，方法相同，觸犯構成要件相同之罪，顯係基於概括犯意所為，
    為連續犯，應依刑法第五十六條之規定，以一罪論，並加重其刑。
三、原審經過詳察，以被告丙○○犯行明確，予以論罪科刑，固非無據，但查：（一
    ）被告丙○○上開二件詐騙犯行，除與庚○○間為共同正犯外，其二人與戊○○
    間亦有犯意之聯絡及行為之分擔，均為共同正犯，原判決認戊○○並未參與本件
    詐騙犯行，顯有未洽。（二）被告丙○○收受贓物及偽造有價證券部分，不能證
    明犯罪（理由詳後），原判決認成立犯罪，亦有未洽。（三）被告丙○○行使偽
    造支票以詐購貨物，行使偽造支票本身即含有詐欺性質，不另成立詐欺罪，原審
    認此部分成立詐欺取財罪，並與偽造有價證券罪間有手段、目的間之牽連關係，
    為牽連犯，亦有未合。上訴人即被告丙○○上訴否認犯罪，指摘原判決不當，固
    無足取，然原判決既有上開可議之處，即屬無可維持，應由本院將原判決關於被
    告丙○○部分予以撤銷改判。爰審酌被告丙○○之品行、犯罪動機、目的、手段
    、所生危害、所詐騙之金額及犯罪後否認犯罪之態度等一切情狀，量處有期徒刑
    一年六月，以資矯正。扣案如附表所示之二紙支票，係偽造之支票，雖非被告丙○○所偽造，仍應依刑法第二百零五條之規定，宣告沒收。
四、公訴意旨另以：被告丙○○與庚○○，明知乙○○所有，以華南銀行大成分行為
    付款人，帳號一五三二二二之三號，票號0000000號、0000000號
    之空白支票二紙係贓物，竟共同於八十七年間在台灣某地收受，並由庚○○於八
    十七年九月二十六日，將前開票號0000000號空白支票，偽造如附表所示
    編號一之內容，於八十七年九月二十八日，將另紙空白支票，偽造如附表所示編
    號二之內容，因認被告丙○○涉有刑法第三百四十九條第一項收受贓物罪、第二
    百零一條第一項偽造有價證券罪嫌等語。然查：被告丙○○堅決否認知悉上開二
    紙支票係贓物，亦沒有偽造支票，而庚○○亦始終否認有共同收受贓物及偽造支
    票之行為，雖上開支票係被害人乙○○遭人竊取之支票，然經本院調查之結果，
    並無其他證據得以證明，被告丙○○與庚○○明知上開支票係贓物仍予收受，亦
    查無任何積極事證足以佐證被告丙○○與庚○○有共同偽造上開支票之行為，衡
諸「罪證有疑，利歸被告」之證據法則，自難僅憑被害人乙○○遺失上開支票係
    空白支票，即遽認被告丙○○與庚○○間有上開收受贓物及偽造支票之犯行，惟
    公訴意旨認此部分與前揭論罪科刑部分，有裁判上一罪之關係，爰不另為無罪之
    諭知。
乙、被告己○○部分（即上訴駁回部分）：
一、公訴意旨略以：被告己○○與被告丙○○、庚○○三人明知乙○○所有，以華南
    銀行大成分行為付款人，帳號一五三二二二之三號，票號0000000號、0
    000000號之空白支票二紙係贓物，竟共同於八十七年間在台灣某地收受，
    並由庚○○於八十七年九月二十六日，將前開票號0000000號空白支票，
    偽造如附表編號一所示內容，於八十七年九月二十八日，將另紙空白支票，偽造
    如附表編號二所示之內容。庚○○及被告丙○○旋共同持上開支票於八十七年九
    月二十六日、同月二十八日向被害人丁○○詐購電腦，因被告己○○於被告丙○○於八十七年九月二十六日第一次向被害人丁○○詐騙三台電腦時，係擔任司機
    開車載庚○○前往台北市亞東工專前載運電腦，故認被告己○○與庚○○及被告
    丙○○就前揭犯行有犯意聯絡，行為分擔，為共同正犯。因認被告己○○亦涉犯
    刑法第三百四十九條第一項收受贓物罪嫌、第二百零一條第一項偽造有價證券罪
    嫌、第三百三十九條第一項詐欺罪嫌等語。
二、按犯罪事實應依證據認定之，無證據不得推定其犯罪事實，刑事訴訟法第一百五
    十四條定有明文。又認定犯罪事實所憑之證據，無論係直接證據或間接證據，其
    為訴訟上之證明，須於通常一般之人均不致有所懷疑，而得確信其為真實之程度
    者，始得據為有罪之認定，倘其證明尚未達到此一程度，而有合理之懷疑存在時
    ，法院即應為無罪之判決（最高法院七十六年臺上字第四九八六號判例意旨參照
    ）。
三、訊之被告己○○始終堅詞否認與庚○○、被告丙○○共同收受贓物及偽造有價證
    券詐騙被害人丁○○電腦等情。經查：被告丙○○亦堅決否認知悉上開二紙支票
    係贓物，也沒有偽造支票，而庚○○亦始終否認有共同收受贓物及偽造支票之行
    為，雖上開支票確係被害人乙○○遭人竊取之支票，然經本院調查之結果，並無
    其他證據得以證明，被告己○○明知上開支票係贓物仍予收受，亦查無任何積極
    事證足以佐證被告己○○與丙○○、庚○○有共同偽造上開支票之行為，衡諸「
    罪證有疑，利歸被告」之證據法則，自難僅憑被害人乙○○遺失上開支票係空白
    支票，即遽認被告己○○、丙○○與庚○○間有上開收受贓物及偽造支票之犯行
    。另就行使偽造支票詐購電腦犯行部分，被告己○○堅決否認犯行，供承其僅單
    純開車，賺取車馬費，沒有下車搬電腦，並不知交易內情等語，核與被告丙○○
    於偵查中供稱：戊○○電問我有無車，我說沒有，想辦法找，就想到己○○有車
    ，打電話給己○○，後來己○○就開車來等語（見第六四一三號偵查卷第十六頁
    背面，本院卷第六十一頁），及被害人丁○○於偵查中指稱：二個人來拿電腦，
    另一人在亞東工專那邊，己○○沒有下車，另一人皮膚黑黑的，說不標準國語，
    約一七六公分左右等語（見第六四一三號偵查卷第四十三頁背面），大致相符。
    查親朋好友相互照應，乃人情之常，尚難僅憑被告己○○為兄長庚○○搬運東西
    一情，即可逕認其必然參與被告丙○○等人所設計之犯罪計劃，此外復無其他積
    極證據，足資證明被告己○○與被告丙○○等人所為前述犯罪有犯意之聯絡，是
    被告己○○之犯罪應屬不能證明。
四、原審因而以不能證明被告己○○犯罪，諭知被告己○○無罪之判決，經核並無不
    合。檢察官上訴意旨雖以：被告己○○先供稱係開車載其哥哥庚○○前往台北縣
    亞東工專載電腦，嗣改稱係載綽號阿財之人，供詞反覆，且參以交易地點係在路
    旁而非店內，且未檢視貨物，即匆匆離去，有悖常情。又隨即趕赴戊○○處交付
    取款，並自承事後約定可獲取二千元酬勞，被告己○○並有竊盜、偽造文書之前
    科，豈有不知上開犯行之理，而指摘原判決此部分不當。惟按在我國刑事訴訟法
    上，被告並無自證無罪之義務，不得以被告之抗辯矛盾或不成立，即無視於積極
    證據資料不足之事實，而遽為被告有罪之認定。經查，被告己○○嗣雖改稱所載
    之人係綽號阿財之人，而非庚○○，所稱雖有矛盾，然衡諸被告己○○與庚○○
    係兄弟，則被告己○○嗣翻異前詞，應係為迴護其兄長，此亦不違常情，而被告
    己○○就此獲得二千元車資，係自桃園載送庚○○至台北取貨，並行折返之代價
    （見本院卷第一六四頁），按諸一般貨車專車接送之費用觀察，金額尚屬合理，
    自難僅因被告己○○辯詞矛盾，及約定二千元車資，即遽為被告己○○有罪之認
    定。再者，上開交易地點雖係路邊，庚○○取貨未加檢視，即立即赴戊○○處所
    ，然被害人丁○○為一般電腦商，其係與庚○○相約於路邊交貨，並非與被告己○○聯絡，被告己○○既僅負責開車，又無積極證據足以認定被告己○○知情或
    與庚○○等人有犯意聯絡，自難以庚○○與被害人約定交易地點為路邊，即遽為
    被告己○○有罪之認定，是按諸前揭說明，被告己○○之犯罪自屬不能證明。檢
    察官上訴意旨，尚難憑採。其指摘原判決此部分不當，為無理由，應予駁回。
據上論斷，應依刑事訴訟法第三百六十八條、第三百六十九條第一項前段、第三百六
十四條、第二百九十九條第一項前段，刑法第二十八條、第五十六條、第二百零一條
第二項、第二百零五條，罰金罰鍰提高標準條例第一條前段，判決如主文。
本案經檢察官張秋雲到庭執行職務。
中      華      民      國    九十一    年      四      月     三十     日
                              臺灣高等法院刑事第四庭
                                  審判長法  官  蔡  永  昌
                                        法  官  周  煙  平
                                        法  官  徐  昌  錦
右正本證明與原本無異。
如不服本判決應於收受送達後十日內向本院提出上訴書狀，其未敘述上訴之理由者並
得於提起上訴後十日內向本院補提理由書（均須按他造當事人之人數附繕本）。
                                        書記官  吳  金  來
中      華      民      國    九十一    年      五      月      三      日
附錄  本判決論罪科刑法條：
刑法第二百零一條
意圖供行使之用，而偽造、變造公債票、公司股票或其他有價證券者，處三年以上十
年以下有期徒刑，得併科三千元以下罰金。
行使偽造、變造之公債票、公司股票或其他有價證券，或意圖供行使之用，而收集或
交付於人者，處一年以上七年以下有期徒刑，得併科三千元以下罰金。
附表：
一、支票：票號ＴＢ0000000號、發票人「綠龍實業有限公司、林福財」、付
    款人華南商業銀行、帳號000000000號、票載發票日八十七年九月三十
    日、票載金額二十萬四千七百五十元之支票一紙。
二、支票：票號ＴＢ0000000號、發票人「綠龍實業有限公司、乙○○」、付
    款人為華南商業銀行、帳號000000000號、票載發票日八十七年九月二
    十八日、票載金額三十二萬八千六百五十元之支票一紙。
